2O灣新竹地方法院刑事判決　　　　　　　　　　　　　九十三年度易字第一二一號
　　公　訴　人　臺灣新竹地方法院檢察署檢察官
　　被　　　告　丙○○
右列被告因竊盜案件，經檢察官提起公訴（九十三年度偵字第一四一號），本院依簡
式審判程序判決如左：
    主  文
丙○○連續攜帶兇器毀越安全設備於夜間侵入住宅竊盜，處有期徒刑壹年肆月。
扣案尖嘴鉗、梅花扳手、開口扳手各壹支，均沒收之。
    事  實
一、丙○○前於民國八十一年間因竊盜案件經本院於八十一年十一月六日，以八十一
    年度易字第三二三○號判決判處有期徒刑八月，緩刑三年確定（不構成累犯），
    詎不知悔改，竟意圖為自己不法之所有，並基於概括之犯意，自九十二年二月二
    十六日起，至同年三月二十三日止，先後四次行竊財物（行竊時間、地點、方式
    、所得財物、被害人姓名均詳如附表一編號一至編號四所示），得手後均供己花
    用，且持用附表四所竊得之蔡承翰所有之新竹市第三信用合作社提款卡，基於詐
    欺之犯意，接續於附表二編號一至編號三所示之時間、地點，分別利用新竹郵局
    南勢支局、及新竹市第三信用合作社延平分社所設置之自動櫃員機鍵入原設定密
    碼之不正方法，致該自動提款設備誤認係真正持卡人使用提款卡，而依丙○○之
    指示付款，丙○○因而由自動付款設備接續三次取得蔡承翰存放在新竹市第三信
    用合作社帳戶內之存款共四千九百元。嗣於九十二年三月二十七日二十三時三十
    分許，在新竹市○○路○段五四六巷一弄前為警查獲，並在其位於新竹市○區○○里○○路○段五四六巷五弄三九號住處扣得尖嘴鉗、梅花扳手、開口扳手各一
    支、新臺幣（下同）二千元、仿勞力士手錶一支、易利信行動電話一支，且在同
    路段四○一巷一四號圍牆內尋獲丙○○丟棄之皮包二個、護照三本、臺胞證二本
    、存摺二本及印章四枚等物，始悉上情。
二、案經新竹市警察局第一分局報告臺灣新竹地方法院檢察署檢察官偵查起訴。
    理  由
一、本件起訴書所載犯罪事實關於「丙○○基於意圖為自己不法之所有之概括犯意，
    自民國九十二年二月二十六日起，連續多次在附表所示之時、地，持可作為兇器
    使用之尖嘴鉗及扳手，於夜間侵入住宅竊取被害人己○○等人之財物」之記載，
    業經蒞庭檢察官於本院九十三年四月二日準備程序時變更為事實欄所示，並將起
    訴書漏論之刑法第三百三十九條之二第一項不法利用自動付款設備取得他人財物
    罪予以補充更正，有臺灣新竹地方法院檢察署九十三年四月七日竹檢雲弘九十三
    公訴蒞庭字第七八四號函暨補充理由書乙份在卷可按，合先敘明。
二、本件起訴之犯罪事實經蒞庭檢察官變更後，被告丙○○所犯加重竊盜罪及詐欺罪
    ，均非死刑、無期徒刑、最輕本刑為三年以上有期徒刑之罪，或高等法院管轄第
    一審之案件，被告於本院準備程序進行中，就被訴事實為有罪之陳述，經本院合
    議庭認合於新修正刑事訴訟法第二百七十三條之一之規定，裁定進行簡式審判程
    序，均合先敘明。
三、右開事實業據被告丙○○於警訊、本院準備程序及審理中坦承不諱（偵卷第五頁
    至第七頁、本院卷第十五頁、第二二頁至第二四頁），且與被害人己○○、戊○○、甲○○、乙○○於警訊、偵查中指訴失竊情節相符，並有提款機監視錄影帶
    翻拍照片二幀、劃撥存簿儲金儲戶交易明細表二紙、交易明細表乙紙、贓物認領
    保管收據三紙、扣押筆錄乙份、贓物照片二幀、新竹市第三信用合作社存摺暨明
    細表各乙份在卷可稽，此外，復有尖嘴鉗、梅花扳手、開口扳手各一支扣案可資
    佐證，足認被告自白應與事實相符，本件事證明確，被告犯行堪以認定，應依法
    論科。
四、按刑法上所謂毀越門扇牆垣，係指毀損或超越及踰越門扇牆垣而言，與啟門入室
    者有別，又鎖乃門之附屬物，不能單獨稱之為安全設備，僅祇扭壞門鎖，而未毀
    及門扇，尚難以毀壞門扇或安全設備論擬（最高法院五十二年度臺上字第八號判
    決、第七一一號判決意旨參照），次按，刑法第三百二十一條第一項第二款所謂
    「其他安全設備」，係指除門扇牆垣以外，依通常觀念足認為防盜之一切設備而
    言（最高法院七十六年度臺上字第四四一八號判例意旨參照）。而窗戶係構成屋
    子之一部分，應認兼具隔絕防閑作用，是以如自窗戶入內行竊，應為踰越安全設
    備。而毀越門扇之「越」字，係指越入而言，如係走入不得謂之「越」（最高法
    院二十四年七月民刑庭總會決議參照）。另刑法第三百二十一條第一項第三款之
    攜帶兇器竊盜罪，係以行為人攜帶兇器竊盜為其加重條件，此所謂兇器，其種類
    並無限制，凡客觀上足對人之生命、身體、安全構成威脅，具有危險性之兇器均
    屬之，且祇須行竊時攜帶此種具有危險性之兇器為已足，並不以攜帶之初有行兇
    之意圖為必要，螺絲起子為足以殺傷人生命、身體之器械，顯為具有危險性之兇
    器（最高法院七十九年度臺上字第五二五三號判例意旨參照）。又扣案之尖嘴鉗
    、梅花扳手、開口扳手均為金屬材質，且甚為銳利，足以為殺傷人之生命、身體
    之器械，為具有危險性之兇器，被告持以行竊，核其所為，就事實欄附表一編號
    一及編號三所示部分，因僅撬開門栓及門鎖，並未造成破壞不堪使用情形，係犯
    刑法第三百二十一條第一項第一款、第三款之攜帶兇器於夜間侵入住宅加重竊盜
    罪，就事實欄附表一編號二所示部分，係犯刑法第三百二十一條第一項第一款、
    第二款、第三款之攜帶兇器毀壞門扇於夜間侵入住宅加重竊盜罪，就事實欄附表
    一編號四所示部分，係犯刑法第三百二十一條第一項第一款、第二款、第三款之
    攜帶兇器毀越安全設備於夜間侵入住宅加重竊盜罪，就附表二編號一至編號三所
    示部分，係犯刑法第三百三十九條之二第一項之以不正當方法由自動付款設備取
    得他人之物罪，又被告就事實欄附表一編號四所示之攜帶兇器毀越安全設備於夜
    間侵入住宅加重竊盜罪，其所竊取之物雖分屬被害人乙○○、游乾隆、及蔡承翰
    三人所有財物，但非被告所能知悉，所以應僅成立一個攜帶兇器毀越安全設備於
    夜間侵入住宅加重竊盜罪，不發生數罪問題，另被告詳如附表二編號一至編號三
    所示之三次以不正當方法由自動付款設備取得他人之物之行為，均係以接續之意
    思，於密接之時間、地點，以相同方法分別犯同一之罪，為接續犯，屬實質上一
    罪，而被告先後所為如附表一編號一至編號四所示之四次加重竊盜既遂犯行，均
    時間緊接，手法相同，且係犯基本構成要件相同之罪名，顯係基於概括犯意而為
    ，應依連續犯之規定論以一犯罪情節較重之攜帶兇器毀越安全設備於夜間侵入住
    宅之加重竊盜罪，並依法加重其刑，被告上開加重竊盜罪與附表二編號一至編號
    三所示之詐欺罪間，有方法、目的之牽連關係，應依刑法五十五條後段牽連犯規
    定，從一犯罪情節較重之攜帶兇器毀越安全設備於夜間侵入住宅之加重竊盜罪處
    斷。爰審酌被告丙○○正值青年，竟不思勤奮努力，卻於極短時間內連續竊取他
    人之財物，視法律為無物，且攜帶兇器行竊，對社會治安及民眾身家財產安全危
    害甚大，參以被告所為如附表一所示之竊盜案件次數、竊得財物多寡及價值，並
    被害人所受財產上之損害，及犯後坦承犯行等一切情狀，量處如主文所示之刑。
五、至公訴人雖認被告多次犯竊盜罪，具有犯罪之習慣，而以其品性惡劣，認僅藉刑
    之執行實不足以徹底根絕惡性，故建議依竊盜犯贓物犯保安處分條例之規定，諭
    知強制工作部分，惟因被告犯罪手段尚稱和平，係屬遇有適當機會方為犯罪行為
    ，惡性亦非重大，且於警訊、偵查中主動供稱犯罪情形，顯然已有悔悟之意，暨
    蒞庭檢察官已當庭撤回此部分聲請（本院卷第二六頁），故認本院前開量處之刑
    已足使被告知所警惕，尚無予以強制工作之必要，併予敘明。另扣案之尖嘴鉗、
    梅花扳手、開口扳手各一支，均為被告所有，且供犯本罪所用之物，業據被告供
    承在卷（本院卷第二五頁），爰依刑法第三十八條第一項第二款之規定，予以沒
    收。
六、據上論斷，應依刑事訴訟法第二百七十三條之一第一項、第二百九十九條第一項
    前段，刑法第五十六條、第三百二十一條第一項第一款、第二款、第三款、第三
    百三十九條之二第一項、第五十五條、第三十八條第一項第二款，判決如主文。
本案經檢察官丁○○到庭執行職務。
中      華      民      國    九十三    年      四      月     十六     日
          臺灣新竹地方法院刑事第二庭
                                    法  官   楊數盈
右正本證明與原本無異。
如不服本判決，應於判決送達後十日內向本院提出上訴狀( 應附繕本 )。
                                    書記官   沈藝珠
中      華      民      國    九十三    年      四      月     十六     日
附錄本判決論罪科刑法條：
刑法第三百二十一條
犯竊盜罪而有左列情形之一者，處六月以上五年以下有期徒刑：
一  於夜間侵入住宅或有人居住之建築物、船艦，或隱匿其內而犯之者。
二  毀越門扇、牆垣或其他安全設備而犯之者。
三  攜帶兇器而犯之者。
四  結夥三人以上而犯之者。
五  乘火災、水災或其他災害之際而犯之者。
六  在車站或埠頭而犯之者。
前項之未遂罰之。
刑法第三百三十九條之二第一項
意圖為自己或第三人不法之所有，以不正方法由自動付款設備取得他人之物者，處三
年以下有期徒刑，拘役或一萬元以下之罰金。
附表一：
 ┌──┬─────┬──────┬─────────┬───┬────┐
 │編號│時間      │地點        │竊得財物及行為態樣│被害人│ 備  註 │
 ├──┼─────┼──────┼─────────┼───┼────┤
 │一  │九十二年二│新竹市○○路│行動電話二支（西門│己○○│行動電話│
 │    │月二十六日│一段四八○巷│子門號：○九一○一│      │二支丟棄│
 │    │凌晨二時許│二弄三號    │四九二五六號、明碁│      │在牛埔橋│
 │    │          │            │門號：○九三八三九│      │下、一千│
 │    │          │            │○三○三號）、一千│      │三百元已│
 │    │          │            │三百元、仿勞力士手│      │花用    │
 │    │          │            │錶一支（持尖嘴鉗、│      │        │
 │    │          │            │梅花扳手、開口扳手│      │        │
 │    │          │            │撬開後門門栓夜間侵│      │        │
 │    │          │            │入住宅，門窗並未破│      │        │
 │    │          │            │壞）              │      │        │
 ├──┼─────┼──────┼─────────┼───┼────┤
 │二  │九十二年三│新竹市○○路│摩托羅拉Ｖ八○八八│戊○○│一千七百│
 │    │月十日凌晨│一段五四六巷│行動電話、一千七百│      │六十八元│
 │    │一時許    │一弄三十三號│六十八元（持尖嘴鉗│      │已花用  │
 │    │          │            │、梅花扳手、開口扳│      │        │
 │    │          │            │手拆下後門木門於夜│      │        │
 │    │          │            │間侵入住宅）      │      │        │
 ├──┼─────┼──────┼─────────┼───┼────┤
 │三  │九十二年三│新竹市○○路│易利信Ｔ２８行動電│甲○○│三百元已│
 │    │月二十二日│一段四九六巷│話、三百元（持尖嘴│      │花用    │
 │    │凌晨二時許│一弄一五號  │鉗、梅花扳手、開口│      │        │
 │    │          │            │扳手撬開客廳門鎖於│      │        │
 │    │          │            │夜間侵入住宅，門窗│      │        │
 │    │          │            │並未破壞）        │      │        │
 ├──┼─────┼──────┼─────────┼───┼────┤
 │四  │九十二年三│新竹市○○路│皮包二個、乙○○、│乙○○│皮包二個│
 │    │月二十二日│一段四九六四│游乾隆、蔡承翰所有│、游乾│、護照三│
 │    │晚間二十三│弄六號      │之護照三本、乙○○│隆、蔡│本、台胞│
 │    │時許（起訴│            │、游乾隆所有之台胞│承翰  │證二本、│
 │    │書誤載為九│            │證二本、印章四枚（│      │印章四枚│
 │    │十二年三月│            │游乾隆所有之印章三│      │、新竹三│
 │    │二十四日凌│            │枚、乙○○所有之印│      │信合作社│
 │    │晨三時許，│            │章一枚）、新竹市第│      │存摺二本│
 │    │應予更正）│            │三信用合作社存摺二│      │丟棄在同│
 │    │          │            │本（乙○○帳號：○│      │路段四○│
 │    │          │            │000000000│      │一巷一四│
 │    │          │            │○一號、游乾隆帳號│      │號圍牆內│
 │    │          │            │：00000000│      │、金融卡│
 │    │          │            │八九五五號《起訴書│      │三張丟棄│
 │    │          │            │誤為三本》）、新竹│      │在牛埔橋│
 │    │          │            │市第三信用合作社金│      │下      │
 │    │          │            │融卡三張（乙○○、│      │        │
 │    │          │            │游乾隆、蔡承翰）（│      │        │
 │    │          │            │持尖嘴鉗、梅花扳手│      │        │
 │    │          │            │、開口扳手拆下廚房│      │        │
 │    │          │            │鐵窗逾越窗戶於夜間│      │        │
 │    │          │            │侵入住宅）        │      │        │
 └──┴─────┴──────┴─────────┴───┴────┘
附表二：
┌──┬───────┬────────┬──────┬───────┐
│編號│提款時間      │提款地點        │提款金額    │備註          │
├──┼───────┼────────┼──────┼───────┤
│一  │九十二年三月二│新竹郵局南勢支局│新臺幣一千元│另扣除手續費新│
│    │十三日五時二十│                │            │臺幣七元      │
│    │九分十一秒    │                │            │              │
├──┼───────┼────────┼──────┼───────┤
│二  │九十二年三月二│新竹郵局南勢支局│新臺幣三千元│另扣除手續費新│
│    │十三日五時三十│                │            │臺幣七元      │
│    │分零六秒      │                │            │              │
├──┼───────┼────────┼──────┼───────┤
│三  │九十二年三月二│新竹市第三信用合│新臺幣九百元│              │
│    │十三日六時零八│作社延平分社    │            │              │
│    │分            │                │            │              │
└──┴───────┴────────┴──────┴───────┘
